臺灣新竹地方法院民事裁定
111年度小上字第2號
上  訴  人  莊欣怡  
被 上 訴人  新安東京海上產物保險股份有限公司桃園分公司

法定代理人  單正寰  
上列當事人間請求損害賠償事件，上訴人對於民國110年11月22
日本院竹北簡易庭110年度竹北小字第479號小額訴訟事件第一審
判決不服提起上訴，本院裁定如下：
　　主　文
上訴駁回。
第二審訴訟費用新臺幣壹仟伍佰元由上訴人負擔。
　　理　由
一、按對於小額程序第一審裁判之上訴，非以其違背法令為理由
    ，不得為之；上訴狀內應記載上訴理由，表明下列各款事項
    ︰㈠原判決所違背之法令及其具體內容及㈡依訴訟資料可認為
    原判決有違背法令之具體事實，民事訴訟法第436條之24第2
    項、第436條之25分別定有明文。而所謂判決違背法令，係
    指判決不適用法規或適用不當，於小額事件之上訴程序準用
    之，民事訴訟法第468條、第436條之32第2項復有明文。再
    以判決不適用法規或適用不當為上訴理由時，其上訴狀或理
    由書應有具體之指摘，並揭示該法規之條項或其內容，若係
    成文法以外之法則，應揭示該法則之旨趣，倘為司法院解釋
    或本院之判例，則應揭示該判解之字號或其內容，或揭示如
    何當然違背法令之事實，上訴狀或理由書如未依此項方法表
    明者，即難認為已對第一審判決之違背法令有具體之指摘（
    最高法院71年度台上字第314號裁判參照）。另按上訴不合
    法者，第二審法院應以裁定駁回之，為民事訴訟法第444條
    第1項前段所明定，此規定依同法第436條之32第2項規定，
    於小額事件之上訴程序準用之。
二、本件上訴人對原審小額訴訟之第一審判決於法定期間內提起
    上訴，核其上訴狀之主張，其上訴理由略以：
　㈠原審認定上訴人與訴外人陳薇云雙方於駕駛汽車會車時，兩
    車之間隔本不得少於0.5公尺，且汽車行駛時，駕駛人本應
    注意兩車之間隔，然本件事故發生當時，兩車實際會車間隔
    僅有0.4公尺等情。惟依原審依職權向新竹縣政府警察局調
    取之道路交通事故現場圖所示，上訴人於駕駛汽車行駛時為
    直行，且事發當時如陳薇云駕駛汽車行駛時靠右行駛，則兩
    車間之間隔本非僅有0.4公尺，係因陳薇云斯時係駕駛汽車
    偏左行駛而行駛不當，造成本件事故之發生。
　㈡再者，原審開庭審理時，亦經證人之證述證明兩造於會車之
    時，上訴人駕駛之汽車係處於靜止狀態，而禮讓陳薇云先行
    。再依陳薇云所駕駛汽車之行車紀錄器顯示，亦僅有兩造會
    車經過之影像，而未見上訴人駕車撞擊陳薇云所駕駛之汽車
    之事實。遑論於原審判決中並未提及上開證人證述及車輛損
    傷之部分，且陳薇云亦從未到庭說明本件事故之事實經過，
    自無法說明上訴人就本件事故之肇事責任。
　㈢綜上，為此提起上訴，並聲明：
　⒈原判決廢棄。
　⒉被上訴人在第一審之訴駁回。
　⒊第一、二審訴訟費用由被上訴人負擔。
三、經查：
　㈠原審判決係斟酌全辯論意旨，就兩造所為主張，依法定證據
    之調查程序，並依調查之結果，認定因本件事發當時，上訴
    人與陳薇云駕駛汽車會車之路段為未劃設分向標線之道路，
    是上訴人與訴外人陳薇云駕駛汽車行駛至該路段時，均本應
    分別靠右行駛，且會車相互之間隔不得少於0.5公尺，惟實
    際上兩造會車時，其間隔僅有0.4公尺，堪認兩造於通過該
    會車地點時，均有未保持安全間距之情形，因而認定上訴人
    與陳薇云應分別負擔3成及7成之過失責任等情，經核並無違
    誤之處。
　㈡至上訴意旨指摘原審未考量證人之證述及陳薇云所駕駛汽車
    之行車紀錄器影像等語，無非係就原審關於上訴人與陳薇云
    間就本件事故發生之肇事責任比例等取捨證據、認定事實之
    職權行使指摘其為不當，究非法律適用問題。且上訴人所提
    上訴狀泛言為上開指摘，惟均無提及原審判決有何民事訴訟
    法第469條第1款至第5款之當然違背法令情形，亦未揭示法
    規之條項、內容，或成文法以外之法則之旨趣、司法院解釋
    、最高法院判例之判解字號或其內容，以具體指摘原審判決
    有不適用法規或適用法規不當之處，且就整體訴訟資料亦無
    從認定原審判決有何違背法令之具體事實，自難認已於上訴
    狀內依法對原審判決之如何違背法令已有具體指摘，亦無從
    認為原審判決有何不適用法規或適用法規不當之情形，揆諸
    前揭說明，應認上訴人提起本件上訴，未具上訴之合法程式
    。
四、綜上所述，上訴人之上訴理由僅係就原審判決所為事實認定
    之職權行使，指摘為不當，又上訴人復未提出其他事由，指
    摘原判決有何違背法令之具體內容，自難謂已合法表明上訴
    理由。依上開規定，本件上訴為不合法，應予駁回。
五、本件第二審裁判費為新臺幣1,500元，應由上訴人負擔，爰
    裁定第二審訴訟費用額如主文第2項所示。
六、據上論結，本件上訴不合法，依民事訴訟法第436條之32第1
    項、第2項、第444條第1項前段、第436條之19第1項、第95
    條、第78條，裁定如主文。
中　　華　　民　　國　　111 　年　　1 　　月　　28　　日
                  民事第一庭審判長法  官　林南薰
　　　　　　　　　　　　　　　　　法　官  林麗玉
　　　　　　　　　　　　　　　　　法　官　蔡欣怡
以上正本係照原本作成。　　　　　　　　　　　　　　　　　
不得抗告。
中　　華　　民　　國　　111 　年　　1 　　月　　28　　日
                                  書記官  謝國聖